臺灣彰化地方法院民事判決　94年度訴字第514號
原　　　告　　國泰世華商業銀行股份有限公司
法定代理人　　江國華
訴訟代理人　　甲○○
被　　　告　　乙○○
上當事人間請求清償債務事件，本院於民國94年10月12日言詞
辯論終結，判決如下：
    主      文
被告應給付原告新台幣伍拾陸萬陸仟陸佰拾貳元，及其中新台幣
伍拾萬柒仟肆佰參拾貳元，自民國九十一年七月二十日起至清償
日止，按年息百分之十九．七計算之利息。
訴訟費用由被告負擔。
    事實及理由
壹、原告起訴主張：
  一、原台灣第一信託投資股份有限公司嗣變更為匯通商業銀行
      股份有限公司。匯通商業銀行股份有限公司於民國 91 年
       6 月3 日變更為國泰商業銀行股分有限公司。又國泰商
      業銀行股份有限公司於 92 年 6 月 26 日經財政部核准
      正式與世華聯合商業銀行股份有限公司合併，國泰商業銀
      行股份有限公司為消滅銀行，世華聯合商業銀行股份有限
      公司為存續銀行，世華聯合商業銀行股份有限公司並於 9
      2 年10 月 27 日經經濟部核准登記正式更名為國泰世華
      商業銀行股份有限公司，原國泰商業銀行股份有限公司暨
      原世華聯合商業銀行股份有限公司之權利義務關係由合併
      後存續並更名之國泰世華聯合商業銀行股份有限公司依公
      司法第 75 條規定概括承受，合先敘明。
  二、被告於90年9月11日、92年3月21日，與原告成立信用卡使
      用契約，領用如附表編號一、二所示之信用卡，被告領用
      系爭信用卡後，即得於各特約商店消費記帳消費，依信用
      卡約定條款第14、15條之約定，應於當期繳款截止日前向
      原告全部清償，或以循環信用方式繳付最低應繳金額，逾
      二期未繳付最低金額或所繳付款項未達原告所定最低金額
      者，依信用卡約定條款第15條、第21條第1項第3款及第22
      條之約定，除喪失期限利益外，應另行給付原告按年息19
      .7% 計算之利息。
  三、另被告於 91年5月10日以代償卡代付其於英商標準渣打銀
      行台北分行、荷蘭銀行之信用卡欠款，就該代償部份之利
      息及費用，計收方式係以代償後，前1年內以年息11.66%
      計收利息及加計收手續費新台幣（下同）300 元，上述期
      間期滿，則更以年息 19.7% 計算收利息。
  四、查被告於93年5月31日前即有遲繳之情形，至93年5月31日
      遭停卡，至94年7月19日止，帳款尚餘566,612元，未按期
      繳付｛含信用卡帳款金額為527,289元 (本金472,099元，
      利息53,679元，手續費1,511元)，及代償金額為39,323元
      ( 本金35,333元，利息3,990元)｝，迭經催討無效爰依法
      提起本訴等語。並聲明：被告應給付原告566,612元，及
      其中507,432元自90年7月20日起至清償日止，按年息
      19. 7%計算之利息。
貳、被告未於言詞辯論期日到場，亦未提出書狀作何聲明或陳述
    。
參、得心證之理由：
  一、原告主張原台灣第一信託投資股份有限公司變更為匯通商
      業銀行股份有限公司。匯通商業銀行股份有限公司於 91
      年 6 月3 日變更為國泰商業銀行股分有限公司。又國泰
      商業銀行股份有限公司於 92 年 6 月 26 日經財政部核
      准正式與世華聯合商業銀行股份有限公司合併，國泰商業
      銀行股份有限公司為消滅銀行，世華聯合商業銀行股份有
      限公司為存續銀行，世華聯合商業銀行股份有限公司並於
       92 年10 月 27 日經經濟部核准登記正式更名為國泰世
      華商業銀行股份有限公司，原國泰商業銀行股份有限公司
      暨原世華聯合商業銀行股份有限公司之權利義務關係由合
      併後存續並更名之國泰世華聯合商業銀行股份有限公司依
      公司法第 75 條規定概括承受等情，有原告提出之財政部
      函、公司變更登記表為證，堪信屬實。
  二、原告主張被告於 90 年 9 月 11 日、92年 3 月 21 日，
      與原告成立信用卡使用契約，領用如附表一、二所示之信
      用卡（下稱系爭信用卡）。依約被告就使用系爭信用卡所
      生之債務，負全部給付責任。被告領用系爭信用卡後，即
      得於各特約商店記帳消費，依信用卡約定條款第14、1 5
      條之約定，應於當期繳款截止日前向原告全部清償，或以
      循環信用方式繳付最低應繳金額，逾二期未繳付最低金額
      或所繳付款項未達原告所定最低金額者，依信用卡約定條
      款第15條、第21條第1項第3款及第22條之約定，除喪失期
      限利益外，應另行給付原告按年息19.7%計算之利息。另
      被告於91年5月10 日以附表三之代償卡代付其於英商標準
      渣打銀行台北分行、荷蘭銀行之信用卡欠款，就該代償部
      份之利息及費用，計收方式係以代償後，前1年內以年息
      11.66%計收利息及加計收手續費300元，上述期間期滿，
      則更以年息19. 7% 計算收利息。被告至94年7月19日止，
      帳款尚餘566, 612 元，未按期繳付｛含信用卡帳款金額
      為527,289元 (本金472,099元，利息53,679元，手續費
      1,511元)，及代償金額為39,323元 (本金35,333元，利息
      3,990元)｝等情，亦有原告提出之信用卡消費帳款債權明
      細表、信用卡申請書影本二份、代償卡申請書影本一份、
      約定條款、信用卡對帳單、信用卡系統歷史帳單彙總查詢
      表、餘額代償約定條款為證，被告經合法通知亦不到庭爭
      執，堪認原告此部分之主張亦為真實。從而原告本於兩造
      契約之約定，請求被告給付原告566,612元，及其中507,
      432元自90年7月20日起至清償日止，按年息19.7%計算之
      利息，為有理由，應予准許。
肆、訴訟費用負擔之依據：民事訴訟法第 78 條。
中　　華　　民　　國　　94　　年　　10　　月　　26　　日
                  民事第二庭    法　官　詹秀錦
以上正本係照原本作成。
如對本判決上訴，應於判決送達後20日內向本院提出上訴狀。
中　　華　　民　　國　　94　　年　　10　　月　　27　　日
                      　　　    書記官　楊筱惠
附表
┌──────┬────────┬───┬───────┐
│  卡    別  │  卡        號  │正附卡│ 核  卡  日／ │
│            │                │      │ 發  卡  行   │
├──────┼────────┼───┼───────┤
│一、 Master │0000000000000000│正  卡│90年9月11日／ │
│            │                │      │匯通商業銀行  │
├──────┼────────┼───┼───────┤
│二、 Master │0000000000000000│正  卡│92年3月21日／ │
│            │                │      │國泰商業銀行  │
├──────┼────────┼───┼───────┤
│三、代償信用│0000000000000000│正  卡│91年5月 8日／ │
│    卡      │                │      │世華商業銀行  │
└──────┴────────┴───┴───────┘
